臺灣高等法院高雄分院刑事判決        100年度選上易字第7號
上  訴  人  臺灣高雄地方法院檢察署檢察官
被      告  江永吉
選任辯護人  吳建勛律師
            梁宗憲律師
上列上訴人因被告違反公職人員選舉罷免法案件，不服臺灣高雄
地方法院99年度選易字第1號中華民國100年7月21日第一審判決
（起訴案號：臺灣高雄地方法院檢察署99年度選偵字第234、239
號），提起上訴，本院判決如下：
    主  文
上訴駁回。
    理  由
一、公訴意旨略以：被告江永吉與劉文成、潘建雄（劉文成、潘
    建雄部分，已經檢察官另為不起訴處分）為使高雄市合併後
    第一次市議員候選人林義迪得以順利當選，共同基於對有投
    票權人交付賄賂而約其投票權為一定行使之犯意聯絡，預備
    對於高雄縣甲仙鄉（現改制為高雄市甲仙區）有投票權之人
    交付金錢，而在上開市議員之選舉投票予林義迪，被告江永
    吉先於民國（下同）99年11月24日上午10時許，在劉文成所
    任職之高雄縣（現改制為高雄市）甲仙地區農會側門（起訴
    書誤載為甲仙鄉農會）附近，將現金新臺幣（下同）17,000
    元交付予劉文成，劉文成收受上開款項後隨即前往潘建雄位
    於高雄縣甲仙鄉東安村（現改制為高雄市○○區○○里○○
    ○路15巷2號住處，將上開賄款轉交予潘建雄，囑其伺機以
    每票1,000元代價向甲仙區有選舉權之人行賄，並約定其投
    票支持市議員候選人林義迪，而為投票權一定之行使。嗣於
    投票前一日（即99年11月26日），臺灣高雄地方法院檢察署
    檢察官據報後指揮法務部高雄縣調查站（現改制為法務部高
    雄市調查處鳳山辦公室）、高雄縣政府警察局（現改制為高
    雄市政府警察局）鳳山分局偵辦，於潘建雄上址住處其衣物
    口袋內扣得預備供賄選用之現金17,000元而查悉上情，因認
    被告江永吉涉犯公職人員選舉罷免法第99條第2項、第1項之
    預備對有投票權之人交付賄賂，而約其為一定之行使罪嫌。
二、證據能力之審查：
  (一)證人劉文成於調詢時之陳述，有證據能力：
  1.按被告以外之人於檢察事務官、司法警察官或司法警察調查
    中所為之陳述，與審判中不符時，其先前之陳述具有較可信
    之特別情況，且為證明犯罪事實存否所必要者，得為證據，
    刑事訴訟法第159條之2定有明文。是依本條規定，被告以外
    之人於檢察事務官、司法警察（官）調查時所為之陳述，屬
    傳聞證據，依同法第159條規定，本無證據能力，但如具備
    可信性及必要性等要件，則例外得適用上開第159條之2規定
    ，認有證據能力，得為證據。此所謂必要性要件，必須該陳
    述之重要待證事實部分，與審判中之陳述有所不符，依其內
    外部環境及條件，具有較可信之特別情況，且為證明犯罪之
    待證事實存在或不存在所不可或缺，上開二要件兼備，始足
    當之。
  2.本件證人劉文成於法務部調查局高雄縣調查站被詢問時所為
    之陳述，屬審判外之陳述，惟就被告有無交付17000元賄款
    予伊乙節，劉文成於警詢先為肯定之陳述，嗣後於原審審理
    中翻異前詞，改為否認之陳述，其於調詢之陳述，與與審判
    中明顯不符。查證人劉文成於調詢時，甫距案發2日，而於
    原審證述時，已係案發後8個月，故調詢時記憶應較清楚，
    且案發後立即被調查詢問，較無暇考量證詞之利害關係，又
    無被告同時在場，心理無外來及人情之壓力，較能自由陳述
    ，證人嗣後於偵查及原審中，均未表示有被調查人員以不正
    方法詢問，使其陳述無任意性之情況，依上開證人於調詢時
    之內、外部環境及條件觀察，其於調詢之陳述，堪認具有較
    可信之特別情況，與本案待證之犯罪事實有關，且為證明本
    案被告被訴犯罪事實存否所必要，依上揭刑事訴訟法第159
    條之2傳聞法則例外之規定，自應認證人劉文成於調詢時之
    陳述，有證據能力，被告及其辯護人爭執並主張證人劉文成
    於調詢時之陳述，無證據能力云云，洵非的論，而不可採。
  (二)證人劉文成在偵查中以證人身分向檢察官所為之證述，有證
    據能力：
  1.按被告以外之人於偵查中向檢察官所為陳述，除顯有不可信
    之情況者外，得為證據，刑事訴訟法第159 條之1 第2 項定
    有明文。
  2.本件證人劉文成在偵查中以證人身分向檢察官所為之證述，
    已經依法具結在卷（見選他卷第58頁），已以偽證罪擔保其
    證詞之真實性，且嗣後證人劉文成於原審審理中接受詰問時
    ，並未曾表示有遭檢察官以不正方法、違法取供之情事，足
    認上開證人於偵查中之證述，並無顯有不可信之情況，況上
    開證人嗣後於原審已到庭作證，接受詰問，已充分保障被告
    之反對詰問權，揆諸上揭刑事訴訟法第159條之1第2項規定
    ，自應認上開證人於偵查中之證述，具有證據能力。被告及
    其辯護人主張上開證人於偵查中之證述，無證據能力云云，
    洵非的論，而不可採。
  (三)末按，被告以外之人於審判外之陳述，雖不符刑事訴訟法第
    159條之1至之4等4條之規定，而經當事人於審判程序同意作
    為證據，法院審酌該言詞陳述或書面陳述作成時之情況，認
    為適當者，亦得為證據；又當事人、代理人或辯護人於法院
    調查證據時，知有刑事訴訟法第159條第1項不得為證據之情
    形，而未於言詞辯論終結前聲明異議者，視為有前項之同意
    ，同法第159條之5定有明文。本判決除上開已論述認定其有
    證據能力之證據外，下列所引用屬於言詞陳述及書面陳述之
    傳聞證據部分，檢察官、被告及其辯護人於本院行準備程序
    時，對於各該傳聞證據之證據能力均未加爭執，且同意作為
    本案之證據（見本院卷第22頁），嗣於本院審理程序，調查
    各該傳聞證據，加予提示並告以要旨時，檢察官、被告及其
    辯護人亦均未於言詞辯論終結前聲明異議，本院審酌各該傳
    聞證據作成時之情況，認均與本件待證事實具有關聯性，且
    查無證據足以證明言詞陳述之傳聞證據部分，陳述人有受不
    法取供或違反其自由意志而陳述之情形，書面陳述之傳聞證
    據部分，亦無遭變造或偽造之情事，顯見上開傳聞證據之證
    明力非明顯過低，衡酌各該傳聞證據，作為本案之證據亦屬
    適當，自均得為證據，而有證據能力。
三、按犯罪事實應依證據認定之，無證據不得認定犯罪事實；又
    不能證明被告犯罪者，應諭知無罪之判決。刑事訴訟法第15
    4條第2項、第301條第1項前段分別定有明文。刑事訴訟法所
    謂認定犯罪事實之證據，係指足以認定被告確有犯罪行為之
    積極證據而言，該項證據自須適合於被告犯罪事實認定，始
    得採為斷罪資料。又事實之認定，應憑證據，如未能發現相
    當證據，或證據不足以證明，自不能以推測或擬制之方法，
    以為裁判基礎。且認定犯罪事實所憑之證據，雖不以直接證
    據為限，間接證據亦包括在內。然而在訴訟上用以證明事實
    之證據，須於通常一般之人均不致於有所懷疑，而得確信其
    為真實之程度者，始得據以為有罪之認定，倘其證明尚未達
    到此一程度，而有合理之懷疑性存在，致使無從為有罪之確
    信時，即應為無罪之判決（最高法院29年上字第3105號、40
    年台上字第86號、76年台上字第4986號判例意旨參照）。再
    檢察官對於起訴之犯罪事實，應負提出證據及說服之實質舉
    證責任，倘其所提出之證據，不足為被告有罪之積極證明，
    或其指出證明之方法，無從說服法院以形成被告有罪之心證
    ，基於無罪推定之原則，自應為被告無罪判決之諭知（最高
    法院92年台上字第128號判例意旨參照）。
四、公訴意旨認被告江永吉涉犯上開預備投票行賄罪嫌，無非係
    以證人劉文成於調詢、偵訊所證述：從潘建雄住處扣得之17
    ,000元是被告江永吉於99年11月24日上午10時在農會側門交
    給我，幫候選人林義迪買票之用等語，證人潘健雄於調詢及
    偵訊所證稱：扣案現金17 ,000 元是劉文成交給我幫林義迪
    買票之用等語，及扣案之現金17,000元等，為其主要論據。
五、訊據被告江永吉堅詞否認有預備投票行賄之犯行，於原審辯
    稱：當天我去甲仙地區農會2 樓總幹事辦公室是辦理車輛保
    險，當時我只有跟甲仙區東安里里長游新儀、前大田村村長
    林友道會面閒聊，我認識劉文成，是因為我們都是在甲仙長
    大的，我前往2 樓總幹事辦公室前，會經過劉文成的辦公桌
    ，我有跟他打招呼，但沒有特別交談，更沒有交付賄款予劉
    文成，不知道劉文成為何說是我交付賄款給他等語，嗣於本
    院辯稱：我從頭到尾都沒有拿錢給劉文成，他指訴我交付一
    萬七千元給他也沒有證據，農會監視錄影帶顯示所有出入農
    會要上二樓的人，都會從農會側門那邊出入，亦都會被拍錄
    到，劉文成已承認是他自己拿錢給潘建雄，並非我交付的錢
    等語。被告之辯護人提出辯護意旨略以：本案經原審調閱甲
    仙農會錄影帶勘驗結果，發現劉文成所稱離開農會前去潘建
    雄家交錢之時間，與錄影帶所拍錄到劉文成離開農會之時間
    不符，足見劉文成於偵訊中之證述，與事實不符，甲仙農會
    二樓是辦公區，一樓是信用部，所以上二樓都必須從側門出
    入，劉文成當天是11時20分才離開甲仙農會，之前劉文成都
    沒有離開農會而被拍錄到之情形，且原審調閱相關通聯，也
    沒有被告江永吉與劉文成、潘建雄間之通聯紀錄，被告並沒
    有交錢給劉文成，本件扣押的17,000元與被告無關，況劉文
    成於警、偵訊所述被告交付17,000元給伊之時、點，前後游
    移不定，而潘建雄於警詢之陳述與劉文成之陳述，亦均矛盾
    不一。按劉文成就99年11月23日、24日所發生有關預備投票
    行賄各事件之時序，甫隔2 日即99年11月26 日 即被調查訊
    問，顯仍應記憶猶新，然其於同日先後於調詢及偵訊時，就
    被告交付金錢予伊之時點，或稱24日或稱25日，或稱中午或
    稱上午10時，供述猶疑不一，所供之真實性，已啟人疑竇。
    被告果真有交錢給劉文成，則交錢之時間甫過2 日，歷歷在
    目，劉文成應不致馬上將交錢之時間點忘記，尤其清晨6 時
    之時段，與上午10時至中午之時段，兩時段之氣溫、環境等
    ，均有極大且明顯之差異，會給人產生不同之感受，況清晨
    6 時，對一般人之生活作息而言，較為特殊，應會產生特別
    深刻之印象，如被告確有在清晨6 時將預備賄選款項17,000
    元交給劉文成，衡情劉文成應會印象深刻，而不致將清晨6
    時與上午10至12時間之不同時段，加以倒錯之可能，乃劉文
    成就被告交款給伊之時段，前後供述不一，足見其證稱被告
    有交付賄選款項17,000元予伊，不可採信。被告於99年11月
    24 日 上午，固曾向當時在甲仙農會2 樓辦公室內之農會人
    員打招呼，惟並未與劉文成有正面之交談，故劉文成就被告
    於何時前往甲仙農會，才會記憶不深，若當時雙方有見面深
    談並交付現金，劉文成應不會有見面時點游移不定之陳述情
    形。
    本件除劉文成之指述外，別無任何證據得佐證被告有預備投
    票行賄之犯行，自不能僅憑該有瑕疵之供證，為被告有罪之
    認定。
六、經查：
  (一)公訴意旨認被告江永吉涉犯有上開預備投票行賄罪嫌，固據
    證人劉文成於調詢時證述：「我給潘建雄的17,000元是前甲
    仙鄉代表會主席江永吉，於99年11月24、25日其中一日的上
    午，親自至甲仙地農會大樓（中正路26號）找我，並叫我至
    大樓外面交錢給我，請我幫林義迪買票，當場只有我和江永
    吉在場，我收到後立即到潘建雄家拿給潘建雄…我於99年11
    月24、25日其中一日的上午親自至潘建雄位於中山路15巷2
    號的住處並交付給他17000 元，請他發放給比較好的選民，
    請選民支持林義迪」等語（見警卷第5-10頁），及於偵訊中
    證稱：「江永吉經常來農會，我是在農會2 樓上班，江永吉
    上樓後來叫我到樓下，他先跟我拜託要我幫林義迪多拉幾票
    ，我跟他說沒有當過樁腳，頂多可以拉10幾票，之後被告就
    在農會的側門旁邊將17,000元交給我，應該是99年11月24日
    上午10時將錢交給我，我就隨即到潘建雄家中將錢交給潘建
    雄，請潘建雄幫忙林義迪拉票，叫他去找比較好的朋友，每
    個人發給他們1,000 元」等語（見選他卷第53-57 頁），而
    證人潘建雄於調詢時亦證稱：「本週三(ll 月24日) 一大早
    6 點多時，劉文成一人騎機車來我家找我，當場劉文成拿千
    元現鈔共1 萬7,OOO 元給我，要我以每票l,OOO 元向選民買
    票，要買票的選民由我自己挑選，因為我與劉文成同為甲仙
    鄉農會同事情誼，所以我就答應他幫林義迪向選民買票」等
    語（見警卷第11-14 頁），及於偵訊中證述：「99.11.24.
    劉文成有拿1 萬7 千元給我，要我去發給選民，我有問他這
    些錢是不是要去買票的錢，他說是，他有講這是要幫林義迪
    買票的錢。他有跟我講一票發給1 千元」等語（見選他卷第
    61-63 頁），並有法務部調查局高雄縣調查站搜索筆錄、扣
    押物品目錄表及扣案之現金17,000元等在卷可佐（見警卷第
    35-38 頁）。
  (二)然證人劉文成於偵查中所證稱：被告經常來農會，我是在農
    會2 樓上班，被告上樓後來叫我到樓下，被告先跟我拜託要
    我幫林義迪多拉幾票，我跟他說沒有當過樁腳，頂多可以拉
    10幾票，之後被告就在農會的側門旁邊將17,000元交給我，
    應該是99年11月24日上午10時將錢交給我，我就隨即到潘建
    雄家中將錢交給潘建雄，請潘建雄幫忙林義迪拉票，叫他去
    找比較好的朋友，每個人發給他們1,000 元，因為賄選抓的
    很嚴，所以我翌日親自去潘建雄家中告訴潘建雄不要發等語
    （見選他卷第54至57頁），已經其於原審審理中翻異前開證
    詞，改證稱：被告跟我是朋友關係，被告在去年選舉期間有
    去農會辦事，是在被搜索前2 天，但不是去找我，被告也沒
    有交錢給我，我在偵查中陳述被告交付我17,000元，因為當
    時我被搜索很害怕，調查員告訴我要將資金上游供出，我怕
    被羈押、判刑，我知道被告也是支持林義迪，一時情急下，
    我才會說是被告交付，因為從2 樓上樓的人都是從側門出去
    ，所以我猜測被告是從側門離開，我是因為林義迪熱心救災
    ，風評很好，而且農會的一些救災事情是透過林義迪幫忙，
    我認為林義迪很好，所以我就自己拿錢幫林義迪買票，我是
    上班前早上6 點多拿17,000元予潘建雄，叫潘建雄說如果有
    比較好的朋友就拿錢給他幫忙支持林義迪，我承認在偵查中
    所述被告交錢給我幫林義迪買票的部份是不實的，我在審理
    中所述實在，我知道會受到偽證等罪之處罰，是我自己做錯
    事等語（見原審卷第99-100頁），證人劉文成於偵查中及原
    審審理時所為上開17,000元預備賄選之款項，究否為被告江
    永吉所交付乙節之證述內容，已前後嚴重歧異不一，且南轅
    北轍，相互矛盾，其於偵查中所為不利被告之證述，憑信性
    已生動搖，而有疑議，洵難憑採。
  (三)次查，經原審勘驗99年11月24日甲仙地區農會側門監視器之
    錄影光碟，結果發現：「證人劉文成係在當日上午11時19分
    ，始從甲仙農會側門騎乘機車離開，在此之前，均未拍錄到
    證人劉文成有從該農會側門離開之情形」等情，以上有原審
    勘驗筆錄在卷可證（見原審卷第51頁），復經證人劉文成確
    認無訛，足見證人劉文成於偵查中證稱被告係於99年11月24
    日上午10時許，在農會將賄選款項17,000元交給伊，伊隨即
    離開農會，前往潘建雄家將該賄款交給潘建雄等語，既與上
    開監視器所拍錄到劉文成離開農會時之時段影像等客觀事證
    不符，且更與證人潘建雄於調詢中所證稱：劉文成係在（99
    年11月24日）早上6 時許，騎乘機車到我家，將17,000 元
    拿給我等語（見偵卷第59頁），截然不同，凡此益徵證人劉
    文成於偵查中證述被告係在99年11月24日上午10時將賄選的
    錢交給伊，伊隨即離開農會前往潘建雄家中，將錢交給潘建
    雄等語，與事實不符，不足採信。
  (四)再查，證人潘建雄於調詢、偵查中暨原審審理時固證稱劉文
    成有交付17,000元，預備作為幫候選人林義迪賄選買票之用
    等語，惟觀其證述內容，僅足以證明該扣案之17,000元賄款
    ，係證人劉文成所交付，預備作為賄選之用，但對於該筆賄
    款是否係被告所交付？或何人交給證人劉文成？則其均證稱
    不清楚、不瞭解等語（見警卷第11-14頁、選他卷第61-63頁
    、原審卷第101頁），準此，證人潘建雄之證述內容，自無
    從資為證人劉文成於偵查中所為17,000元係被告交付的賄選
    款項等證述之補強證據。至於，證人潘建雄雖於原審審理中
    改詞證稱：劉文成是當天早上6時許，先去找我，但17,000
    元，則是嗣後劉文成在早上10時許，才拿錢給我，劉文成當
    天去找我2次等語（見同上引註），惟證人潘建雄接受調詢
    時，係在案發後之2日內，顯然當時其記憶應較清楚，故其
    當時於調詢之陳述，應較接近真實，至於其嗣後於100年7月
    7日原審審理中之證述，因距案發時間，已將近有8個月之久
    ，一般人對8個月前發生的事情，其過程與細節，難免隨時
    間之經過，因記憶減弱，致陳述有與事實出入不符之可能，
    是本件衡諸上開條件，自應以證人潘建雄在調詢時之陳述，
    較堪採信。參諸上開原審勘驗甲仙農會監視器錄影光碟發現
    證人劉文成於當日上午10時許並未離開農會，且證人劉文成
    於原審審理中所證稱伊係在上班前，早上6時許，拿錢給潘
    建雄乙節，亦與證人潘建雄在調查站、偵查中所證稱劉文成
    係早上6點拿錢來給伊等語，悉相符合，凡此諸節，益證證
    人潘建雄於調詢及偵查中所為之證述，顯較為可信。其於原
    審審理中改稱係劉文成在早上10時許才拿錢給我等語，與監
    視器錄影光碟畫面不符，尚難遽採為不利被告之認定。
  (五)公訴人雖另以從農會側門監視器錄影光碟內容可知，被告離
    開農會側門之時間係當日上午9時50分時，當時側門旁邊有
    一人站在門邊，認與證人劉文成於偵查中證述被告係在側門
    將賄款交付予伊之證詞相符，而主張證人劉文成於偵查中所
    為不利被告之證述可採云云。查被告係在當日上午9時50 分
    27秒從甲仙地區農會側門離開，當時側門旁邊有一人站在門
    內等情，固經原審勘驗側門監視器錄影光碟無訛，並有卷附
    勘驗筆錄可參（見原審卷第49頁），惟該名男子係站在農會
    側門內，故影像無從辨識其全貌，且當時從農會側門進出之
    人甚多，該名男子之影像，既未被拍錄清楚，該人是否確係
    證人劉文成，並無法清楚明確判斷，公訴人以推測之方式，
    主張該人即係劉文成云云，洵非可採。況證人劉文成於偵查
    中所稱其係於該日上午10時，在農會收受被告交付之17,000
    元賄款後，隨即騎乘機車外出前往潘建雄家中等語，此與上
    開監視器拍錄到劉文成係該日上午11時19分始從農會側門走
    出並騎乘機車離開之事實，完全不符，足認劉文成非於該日
    上午10時許離開農會，準此以觀，堪認被告在當日上午9時
    50 分27秒從甲仙地區農會側門離開時，監視器所拍錄到側
    門旁邊有一人站在門內，該不明人士，應非證人劉文成甚明
    。檢察官以上開情詞，主張本件上開農會側門監視器錄影光
    碟畫面，其中上午9時50分27秒被告從甲仙地區農會側門離
    開時，側門旁邊有一人站在門內之畫面，該人即係劉文成，
    且當時被告即係將賄選款項17,000元，交給劉文成云云，純
    屬推測，殊不足採。
  (六)另查，本件扣案之17,000元為仟元紙鈔17張，固係證人潘健
    雄提出交予調查站人員扣押，同時指稱係劉文成交付預備賄
    選買票之錢等情，已據證人潘建雄證述明確（同上引註），
    並有法務部調查局高雄縣調查站扣押物品目錄表附卷可稽（
    見警卷第38頁），然依上開論述分析，證人劉文成於警、偵
    訊中所證述扣案之賄選款項17,000元，係被告於99年11月24
    日在甲仙農會側門所交付，作為幫林義迪賄選買票之用等情
    ，與事實不符，且無補強證據足資佐證，而不可採，已如前
    述，此外，復無其他積極證據足以證明該筆賄款確係被告交
    付予劉文成，自不得徒憑證人潘健雄供稱係證人劉文成交給
    伊供作幫林義迪賄選買票之用，即推認係被告所交付甚明。
    。至公訴人聲請將上開扣案之17,000元紙鈔，送鑑定是否有
    被告之指紋，以證明上開紙鈔係被告交付劉文成云云，然扣
    案之賄款，當時既未妥善封存，是否仍可採集到指紋，已非
    無疑。況扣案之仟元紙鈔為通用貨幣，具有流通性，上開紙
    鈔不惟已經過多人之手觸摸，且扣案後已解繳入國庫，與其
    他紙鈔混同存放，無從分辨特定出原來之17張扣案之仟元紙
    鈔，此有本院公務電話查詢紀錄附卷可稽（見本院卷第25-2
    6頁），故事實上已無從自原來扣案之17張仟元紙鈔採集指
    紋。公訴人聲請將扣案之現金17,000元送請鑑定有無被告指
    紋云云，已無必要及實益，附此敘明。
  (七)末按，被告或共犯之自白，不得作為有罪判決之唯一證據，
    仍應調查其他必要之證據，以察其是否與事實相符，為刑事
    訴訟法第156條第2項所明定。立法意旨在限制被告或共犯之
    自白在證據上之價值，並以補強證據之存在，協助發見真實
    。即使被告或共犯之自白係出於任意性，若別無其他補強證
    據存在，足以擔保其自白與事實相符，尚不得單憑自白而為
    不利於被告之認定，且此處所謂共犯，包括任意共犯及必要
    共犯（含對向犯罪之共犯）皆屬之，亦即仍須有補強證據以
    擔保該共犯自白之真實性，始得採為斷罪之依據，並非絕對
    可由法院自由判斷該共犯之自白或不利於己之陳述之證明力
    ；若不為調查，而專憑此項供述據為被告犯罪事實之認定，
    即與上開規定有違。而所謂補強證據，則指除該自白本身外
    ，其他足資以證明自白之犯罪事實確具有相當程度真實性之
    證據而言。雖其所補強者，非以事實之全部為必要，但亦須
    因補強證據與自白之相互利用，而足使犯罪事實獲得確信者
    ，始足當之（最高法院97年度台上字第932號、第3755號、
    第5406號判決意旨參照）。本案證人劉文成於偵訊中所為不
    利被告之證述，嗣後其既已翻供，則其前後證述已有歧異、
    矛盾之瑕疵，且證人潘建雄之證詞與扣案之17000元款項，
    均不足以資為證人劉文成於偵訊中所為不利被告證詞之補強
    證據，依上開最高法院判決意旨之說明，自不得單憑證人即
    同案共同被告劉文成上開有瑕疵、無補強證據之自白，而逕
    為不利於被告之認定。
七、綜上所述，公訴人所舉上開證據，僅有證人即共同被告劉文
    成於警、偵訊中所為不利被告之證述外，並無其他補強證據
    ，而證人劉文成於偵查中之證述確有前後不一，且與客觀事
    實不符之瑕疵，業如前述，易言之，公訴人所舉上開證據，
    尚未達通常一般之人均不致於有所懷疑，而得確信其為真實
    之程度，顯不足為被告有罪之積極證明，且其指出證明之方
    法，無從說服法院以形成被告有罪之心證，此外，復查無其
    他積極證據，足資認定被告有何公訴意旨所指預備投票行賄
    之犯行，既不能證明被告犯罪，依首開最高法院判例意旨之
    說明，及基於無罪推定之原則，自應為被告無罪判決之諭知
    。
八、原審因而以不能證明被告犯預備投票行賄罪，而為被告無罪
    之諭知，核無違誤；檢察官上訴意旨，猶執前詞，指摘原判
    決不當，為無理由（詳如前開各節所述），應予駁回。
據上論斷，應依刑事訴訟法第368條，判決如主文。
本案經檢察官林應華到庭執行職務。
中    華    民    國   100    年    10    月    17    日
                刑事第五庭    審判長法  官  曾永宗
                                    法  官  任森銓
                                    法  官  鍾宗霖
以上正本證明與原本無異。
不得上訴。
中    華    民    國   100    年    10    月    17    日
                                    書記官  邱麗莉